MAURICIO YEPES

Villavicencio, Colombia

Desarrollador Full Stack

YEPES060@GMAIL.COM (+57) 3227682475 GITHUB.COM/MAURICIOYPS /IN/MAURICIO-YEPES/

ACERCA DE MÍ

Desarrollador Full Stack Junior con enfoque en el desarrollo backend y experiencia en front-end. Me caracteriza mi compromiso con el trabajo en equipo y mi disposición para apoyar en todo lo que sea necesario. Mi pasión por los proyectos escalables me ha permitido desarrollar soluciones con tecnologías como Node.js, Express, MongoDB y JavaScript, Estoy enfocado en mejorar constantemente mis habilidades y aprender nuevas tecnologías para ofrecer soluciones eficientes y adaptadas a las necesidades del cliente

TECNOLOGÍAS

JavaScript | Vue.js | HTML5 | CSS3 | React | Vite | Bootstrap | Tailwind | Node.js | Express | Next.js | MongoDB | Redux Toolkit | Git | GitHub | Trello | Postman | JWT |

EXPERIENCIA

Profesional Independiente

Desarrollador Full Stack

Nov. 2024 - Dic .2024

Participé en el desarrollo de una página web para la lectura y publicación de mangas, donde me enfoqué principalmente en el backend. Entre mis responsabilidades, creé la base de datos en MongoDB, configuré el servidor con Express y desarrollé middlewares y controladores utilizando JavaScript. Implementé validaciones con Joi y me encargué del sistema de inicio de sesión y registro personalizado con Express y React. Además, configuré Google OAuth 2.0 para la autenticación y utilicé JSON Web Token para la validación de las sesiones de usuario.

En el frontend, mi labor consistió en conectar el frontend con el backend y la base de datos, asegurando que todas las páginas estáticas creadas por los demás miembros del equipo tuvieran la funcionalidad necesaria. También creé varias páginas estáticas y me encargué de la personalización y el diseño de algunas páginas del proyecto con TailWind, garantizando una experiencia de usuario fluida y atractiva.

GitHub: Front - Back

Profesional Independiente

Desarrollador Full Stack

Oct. 2024 - Nov. 2024

Desarrollé una página web de itinerarios utilizando el stack MERN. Implementé funcionalidades como un carrusel interactivo en la página principal y un sistema de inicio de sesión personalizado con React, JavaScript XML y Express. Utilicé MongoDB para almacenar la información de ciudades, itinerarios y reseñas, y empleé APIs para cargar los datos dinámicamente. Implementé filtros de búsqueda y protección de acceso con JSON Web Tokens (JWT) para asegurar que solo usuarios autenticados puedan acceder a la información.

GitHub: Front - Back

Profesional Independiente

Desarrollador Front End

Abr. 2024 - Jun. 2024

Desarrollé una página web de eventos que permite a los usuarios explorar y filtrar eventos según sus intereses. Implementé filtros para que puedan buscar por categorías usando checkboxes o por nombre para encontrar eventos específicos rápidamente. Además, la página cuenta con secciones como Upcoming Events, donde los usuarios pueden ver los eventos que están por venir, y Past Events, para los que ya han sucedido. Utilicé JavaScript para hacer que los filtros y la interacción funcionaran de forma fluida, y me aseguré de que el diseño fuera responsive y accesible con CSS y Bootstrap. La estructura de la página, como las secciones y la navegación, fue construida con HTML para asegurar que fuera fácil de usar y clara.

GitHub: Repositorio

EDUCACIÓN

Certificado en Desarrollo Web Full Stack

Sep. 2024 - Dic. 2024

Mind Hub

 Bootcamp de desarrollo intensivo con +500hs de desarrollo de proyectos individuales y en equipo realizados simulando un ambiente real de trabajo y utilizando metodologías agiles (SCRUM)

IDIOMAS

Español: Nativo

• Inglés: A2 + Lectura de documentación